臺灣臺南地方法院刑事判決
111年度交易字第688號
公  訴  人  臺灣臺南地方檢察署檢察官
被      告  林暉斌



上列被告因過失傷害案件，經檢察官提起公訴（111年度偵字第6
599號），本院依簡式審判程序判決如下：
    主  文
林暉斌犯過失傷害罪，處拘役拾日，如易科罰金，以新臺幣壹仟
元折算壹日。
    事實及理由
一、本件犯罪事實、證據除增列林暉斌於本院審理之自白外，餘
    均引用起訴書之記載（如附件）
二、本件係經被告林暉斌有罪之陳述，而經本院裁定以簡式審判
    程序加以審理，依據刑事訴訟法第273條之2規定排除嚴格證
    據調查；並依同法第310條之2準用第454條之規定製作略式
    判決書，先予敘明。
三、核被告所為，係犯刑法第284條前段過失傷害罪。爰審酌本
    件係因被告未注意車前狀況追撞告訴人陳旺成所駕自小客車
    致告訴人受傷害、告訴人所受傷勢、尚未達成民事和解、被
    告素行及其先於偵查中否認犯行，嗣於本院審理中坦承之犯
    後態度、自陳學經歷及生活狀況等一切情狀，量處如主文所
    示之刑，併諭知易科罰金之折算標準。
據上論斷，依刑事訴訟法第299條第1項前段、第273條之1第1項
、第284條之1、第310條之2，刑法第284條前段、第41條第1項前
段，刑法施行法第1條之1，判決如主文。
本案經檢察官王鈺玟提起公訴，檢察官謝欣如到庭執行職務。
中　　華　　民　　國　　111 　年　　7 　　月　　20　　日
　　　　　　　　　刑事第五庭    法　官　鍾邦久
以上正本證明與原本無異。
如不服本判決應於收受本判後20日內向本院提出上訴書狀，並應
敘述具體理由。其未敘述上訴理由者，應於上訴期間屆滿後20日
內向本院補提理由書狀（均須按他造當事人之人數附繕本）「切
勿逕送上級法院」。
  　　　　　　　　　　　　　　　書記官　黃憶筑
中　　華　　民　　國　　111 　年　　 7　　月　　20　　日
附錄本案論罪科刑法條全文：
中華民國刑法第284條：
因過失傷害人者，處1年以下有期徒刑、拘役或10萬元以下罰金
；致重傷者，處3年以下有期徒刑、拘役或30萬元以下罰金。
附件：
臺灣臺南地方檢察署檢察官起訴書
                                     111年度偵字第6599號
　　被　　　告　林暉斌　

上列被告因過失傷害案件，業經偵查終結，認應提起公訴，茲將
犯罪事實及證據並所犯法條分敘如下：
　　　　犯罪事實
一、林暉斌於民國110年11月25日上午5時20分許，駕駛車牌號碼
    BMK-2955號自用小客車，沿臺南市永康區中華路外側車道由
    北往南直行，行經中華路與中山南路口時，因未注意車前狀
    況，自後追撞前方由陳旺成駕駛，正在停等紅燈之車牌號碼
    000-0000號自用小客車，致陳旺成受有頸扭拉傷之傷害。
二、案經陳旺成訴由臺南市政府警察局永康分局報告偵辦。
　　　　證據並所犯法條
一、訊據被告林暉斌固坦承有於上開時間、地點駕駛車輛，不慎
    自後追撞前方停等紅燈之車輛等情，惟矢口否認有何犯行，
    辯稱:發生碰撞當時，對方沒有說有受傷，對於對方之傷勢
    有意見等語。惟上開犯罪事實，業據證人即告訴人陳旺成於
    警詢中證述明確，且有道路交通事故現場圖、道路交通事故
    調查報告表(一)(二)、道路交通事故照片8張、道路交通事
    故當事人酒精測定紀錄表、道路交通事故肇事人自首情形紀
    錄表、道路交通事故調查卷宗及告訴人之台南新樓醫院診斷
    證明書在卷可參，且觀道路交通事故調查卷宗及道路交通事
    故調查報告表(一)上之「交通事故類別」均載「A2」(即造
    成人員受傷或超過二十四小時死亡之交通事故)，應足認告
    訴人確有因該車禍受有傷害，被告駕駛車輛之過失行為，與
    告訴人之傷害間有因果關係。
二、核被告所為，係犯刑法第284條前段之過失傷害罪嫌。
三、依刑事訴訟法第251條第1項提起公訴。
　  此　致
臺灣臺南地方法院
中　　華　　民　　國　 111　　年　　4 　　月　　26　　日
　　　　　　　　　　　　　    檢察官  王鈺玟
本件證明與原本無異
中　　華　　民　　國　 111　　年　　5 　　月　　4 　　日
                              書記官  李姵穎